// Type
Number Type -
Case Type -

// Number
singular Number -
plural Number -

// Case
nominative Case e.g. "karp"
genitive Case e.g. "karbi"
partitive Case e.g. "karpi"
illative Case e.g. "karbisse/karpi"
inessive Case e.g. "karbis"
elative Case e.g. "karbist"
allative Case e.g. "karbile"
adessive Case e.g. "karbil"
ablative Case e.g. "karbilt"
translative Case e.g. "karbiks"
terminative Case e.g. "karbini"
essive Case e.g. "karbina"
abessive Case e.g. "karbita"
comitative Case e.g. "karbiga"

// InfForm
infDa InfForm e.g. "lugeda"
infDes InfForm e.g. "lugedes"
infMa InfForm e.g. "lugema"
infMas InfForm e.g. "lugemas"
infMaks InfForm e.g. "lugemaks"
infMast InfForm e.g. "lugemast"
infMata InfForm e.g. "lugemata"

// Prep
prePrep Case -> Str -> Prep preposition, e.g. abessive "ilma"
postPrep Case -> Str -> Prep postposition, e.g. genitive "taga"
postGenPrep Str -> Prep genitive postposition, e.g. "taga"
casePrep Case -> Prep just case, e.g. adessive

// Adv
mkAdv Str -> Adv -

// AdV
mkAdV Str -> AdV -

// AdN
mkAdN Str -> AdN -

// AdA
mkAdA Str -> AdA -

// Conj
mkConj Str -> Conj just one word, default number Sg: e.g. "ja"
mkConj Str -> Number -> Conj --just one word + number: e.g. "ja" Pl -
mkConj Str -> Str -> Conj --two words, default number: e.g. "nii" "kui" -
mkConj Str -> Str -> Number -> Conj --two words + number: e.g. "nii" "kui" Pl -
mkPConj Str -> PConj -

// N
mkN Str -> N predictable nouns, covers 90%
mkN Str -> Str -> N sg nom,gen: unpredictable stem vowel (tukk, tuku)
mkN Str -> Str -> Str -> N sg nom,gen,part (tukk, tuku, tukku)
mkN Str -> Str -> Str -> Str -> N sg nom,gen,part, pl.part (pank, panga, panka, panku)
mkN Str -> Str -> Str -> Str -> Str -> Str -> N worst case, 6 forms (oun, ouna, ouna, ounasse, ounte, ounu)

// N2
mkN2 N -> N2 relational noun with genitive
mkN2 N -> Prep -> N2 relational noun another prep.

// N3
mkN3 N -> Prep -> Prep -> N3 relation with two complements

// PN
mkPN Str -> PN predictable noun made into name
mkPN N -> PN any noun made into name

// A
mkA Str -> A regular noun made into adjective
mkA N -> A any noun made into adjective
mkA N -> Infl -> A noun made into adjective, agreement type specified
mkA N -> Str -> Str -> A deviating comparison forms (parem, parim)
invA Str -> A invariable adjectives, such as genitive attributes ; no agreement to head, no comparison forms.

// A2
mkA2 A -> Prep -> A2 e.g. "vihane" (postGenPrep "peale")

// V
mkV Str -> V predictable verbs, covers 90 %
mkV Str -> V ma infinitive, da infinitive (lugema, lugeda)
mkV Str -> Str -> Str -> V ma, da, present sg 3 (lugema, lugeda, loeb)
mkV Str -> Str -> Str -> Str -> V --ma, da, pres sg 3, pres passive - (lugema, lugeda, loeb, loetakse)
mkV Str -> Str -> Str -> Str -> Str -> Str -> Str -> Str -> V worst-case verb, 8 forms (tegema, teha, teeb, tehakse, tehke, tegi, teinud, tehtud
mkV V -> Str -> V multi-word verbs
caseV Case -> V -> V deviating subj. case, e.g. allative "meeldima"
vOlema V the verb "be"
vMinema V the verb "go"

// v2
mkV2 Str -> V2 predictable direct transitive
mkV2 V -> V2 direct transitive
mkV2 V -> Case -> V2 complement just case
mkV2 V -> Prep -> V2 complement pre/postposition

// V3
mkV3 V -> Prep -> Prep -> V3 e.g. rääkima, allative, elative
mkV3 V -> V3 -
mkV3 Str -> V3 string, default cases accusative + allative
dirV3 V -> Case -> V3 liigutama, (accusative), illative
dirdirV3 V -> V3 andma, (accusative), (allative)

// VS
mkVS V -> VS -
mkVS Str -> VS -

// V2S
mkV2S V -> Prep -> V2S e.g. "ütlema" allative
mkV2S Str -> V2S --default (mkV foo) allative -

// VV
mkVV V -> VV e.g. "hakkama"
mkVV Str -> VV -
mkVVf V -> InfForm -> VV e.g. "hakkama" infMa

// V2V
mkV2V V -> Prep -> V2V e.g. "käskima" adessive
mkV2V Str -> V2V e.g. "käskima" adessive
mkV2Vf V -> Prep -> InfForm -> V2V e.g. "keelama" partitive infMast

// VA
mkVA V -> Prep -> VA e.g. "muutuma" translative
mkVA Str -> VA string, default case

// V2A
mkV2A V -> Prep -> Prep -> V2A e.g. "värvima" genitive translative
mkV2A Str -> V2A string, default cases genitive and translative

// VQ
mkVQ V -> VQ -
mkVQ Str -> VQ -
mkV2Q V -> Prep -> V2Q e.g. "küsima" ablative
